臺灣高雄地方法院刑事判決　　　　　　　94年度訴字第2731號
公　訴　人　臺灣高雄地方法院檢察署檢察官
被　　　告　甲○○○
　　　　　　　　　　　號
上列被告因違反毒品危害防制條例案件，經檢察官提起公訴（94
年度毒偵字第5299號），於本院行準備程序中，被告先就被訴事
實為有罪之陳述，經告知被告簡式審判程序之旨，並聽取當事人
之意見後，經本院合議庭裁定由受命法官獨任進行簡式審判程序
，判決如下：
    主  文
甲○○○連續施用第一級毒品，累犯，處有期徒刑壹拾月；又施
用第二級毒品，累犯，處有期徒刑肆月。應執行有期徒刑壹年。
    事  實
一、甲○○○曾於民國88年間，因竊盜案件，經本院以88年度易
    字第4924號案件，判處有期徒刑3 月，於89年11月10日執行
    完畢；又於90年間，因違反毒品危害防制條例及竊盜案件，
    分別為本院以90年度訴字第2775號案件及90年度易字第3933
    號案件，判處有期徒刑1 年及4 月確定，定執行刑為1 年1
    月，於92年11月25日執行完畢。另曾於88年間，因施用毒品
    案件，經本院以88年度毒聲字第6855、7881號裁定送觀察、
    勒戒後，認有繼續施用毒品之傾向，復經本院以88年度毒聲
    字第9266號裁定令入戒治處所施以強制戒治，後因認無繼續
    執行強制戒治之必要，而經本院以89年度毒聲字第3543號裁
    定停止戒治，於89年6 月1 日釋放後接續執行另一妨害兵役
    判處有期徒刑3 月之案件，及前開判處有期徒刑3 月之竊盜
    案件，而於89年11月10日執行完畢出獄，施用毒品部分，則
    因交付保護管束期滿，於90年1 月4 日，經臺灣高雄地方法
    院檢察署檢察官以90年度戒毒偵字第8 號案件，為不起訴處
    分確定；再於90年間，因施用毒品案件，經本院以90年度毒
    聲字第6309號裁定送強制戒治，並經臺灣高雄地方法院檢察
    署檢察官起訴，其中施用第一級毒品部分，經法院判處有期
    徒刑7 月，施用第二級毒品部分，則經法院判處有期徒刑5
    月，並以前開案件定執行刑為10月確定，後強制戒治部分認
    無繼續執行之必要，而經本院以91年度毒聲字第5250號裁定
    停止戒治而於91年9 月10日釋放後接續執行前開1 年1 月之
    有期徒刑，而於92年11月25日執行完畢出獄。詎其仍不知悔
    改，於前開強制戒治執行釋放後5 年內，又基於施用第一級
    毒品海洛因之概括犯意，及施用第二級毒品安非他命之犯意
    ，自93年5 月間某日起，至94年5 月25日止，在高雄縣大寮
    鄉○○村○○○路128 巷82號住處、高雄縣林園鄉某友人住
    處及林園鄉路邊等處，以海洛因粉末摻入香煙吸食或摻水以
    注射針筒注射體內之方式，連續施用第一級毒品海洛因多次
    ；又於94年2 月15日，在上址住處，將安非他命晶體置於玻
    璃上以火在下方燒烤吸食氣化煙霧之方式，施用第二級毒品
    安非他命1 次。嗣因其為毒品列管人口，而於94年2 月16日
    下午3 時50分許，在高雄縣警察局林園分局採尿送驗後發現
    。
二、案經高雄縣警察局林園分局報告臺灣高雄地方法院檢察署檢
    察官偵查起訴。
    理  由
一、本件被告所犯為死刑、無期徒刑、最輕本刑為3年以上有期
    徒刑以外之罪，其於準備程序中就被訴事實為有罪之陳述，
    經告知簡式審判程序之旨，並聽取當事人之意見後，本院認
    為適宜獨任進行簡式審判程序，而裁定進行簡式程序審理，
    合先敘明。
二、前開犯行，業據被告甲○○○於本院審理時坦承不諱，而被
    告於94年2 月16日為警採尿送驗後，呈嗎啡及甲基安非他命
    之陽性反應，此有長榮大學94年3 月4 日，TRC 檢編號KA00
    00000 尿液檢驗確認報告1 紙附卷可稽。是被告前開自白與
    事實相符，被告犯行，洵堪認定。被告曾於88年間，因施用
    毒品案件，經本院以88年度毒聲字第6855、7881號裁定送觀
    察、勒戒後，認有繼續施用毒品之傾向，復經本院以88 年
    度毒聲字第9266號裁定令入戒治處所施以強制戒治，後因認
    無繼續執行強制戒治之必要，而經本院以89年度毒聲字第
    3543號裁定停止戒治，於89年6 月1 日釋放後接續執行另一
    妨害兵役判處有期徒刑3 月之案件，及前開判處有期徒刑3
    月之竊盜案件，而於89年11月10日執行完畢出獄，施用毒品
    部分，則因交付保護管束期滿，於90年1 月4 日，經臺灣高
    雄地方法院檢察署檢察官以90年度戒毒偵字第8 號案件，為
    不起訴處分確定；再於90年間，因施用毒品案件，經本院以
    90年度毒聲字第6309號裁定送強制戒治，並經臺灣高雄地方
    法院檢察署檢察官起訴，其中施用第一級毒品部分，經法院
    判處有期徒刑7 月，施用第二級毒品部分，則經法院判處有
    期徒刑5 月，並以前開案件定執行刑為10月確定，後強制戒
    治部分認無繼續執行之必要，而經本院以91年度毒聲字第
    5250號裁定停止戒治而於91年9 月10日釋放後接續執行前開
    1 年1 月之有期徒刑，而於92年11月25日執行完畢出獄此亦
    有臺灣高等法院被告全國前案紀錄表、臺灣高雄地方法院檢
    察署刑案資料查註紀錄表附卷可稽，則被告於執行強制戒治
    釋放後之5 年內，再犯本案之施用毒品罪，依毒品危害防制
    條例第23條第2 項規定，應由本院依法論科。
三、核被告所為，係犯毒品危害防制條例第10條第1 項之施用第
    一級毒品罪及同條第2 項之施用第二級毒品罪。被告雖先後
    非法持有安非他命1 次及持有海洛因多次，惟其持有後，進
    而施用，其持有之低度行為應被施用之高度行為所吸收，均
    不另論其非法持有毒品罪。被告連續多次施用第一級毒品行
    為，時間密接、犯罪構成要件相同，顯係基於概括犯意為之
    ，此部分應依連續犯規定論處，並加重其刑。又其所犯前開
    二罪間，方法各別，行為互異，應分論併罰。另被告曾於88
    年間，因竊盜案件，經本院以88年度易字第4924號案件，判
    處有期徒刑3 月，於89年11月10日執行完畢；又於90年間，
    因違反毒品危害防制條例及竊盜案件，分別為本院以90年度
    訴字第2775號案件及90年度易字第3933 號 案件，判處有期
    徒刑1 年及4 月確定，定執行刑為1 年1 月，於92年11月25
    日執行完畢，此有高等法院被告全國前案紀錄表附卷可稽，
    其於前開有期徒刑執行完畢後，5 年以內再犯本案有期徒刑
    以上之罪，為累犯，均應依刑法第47條規定加重其刑。又其
    施用第一級毒品部分，同時有兩種加重事由，應依同法第70
    條規定，遞加重之。審酌被告曾經施用毒品送觀察、勒戒及
    強制戒治，經不起訴處分、判處徒刑執行完畢後，又施用毒
    品為警查獲，足見被告並戒斷毒癮之意志不堅，惟其犯罪係
    自戕行為，犯後坦承犯行態度良好等，及其他一切情狀，爰
    分別量處如主文所示之刑，以資懲儆，並定其應執行刑。
據上論斷，應依刑事訴訟法第299條第1項前段、第273條之1第1
項，毒品危害防制條例第10條第1 項、第2 項，刑法第11條、第
56條、第47條、第51條第5 款，判決如主文。
本案經檢察官乙○○到庭執行職務。
中　　華　　民　　國　　94　　年　　9 　　月　　 5　　日
                        鳳山刑事第2庭
                            法　官  邱明弘
如不服本判決，應於送達後10日內，向本院提出上訴狀。
中　　華　　民　　國　　94　　年　　9 　　月　　5 　　日
                            書記官  陳掌珠
附錄法條：
毒品危害防制條例第十條
施用第一級毒品者，處六月以上五年以下有期徒刑。
施用第二級毒品者，處三年以下有期徒刑。
